【裁判字號】    99,聲,141
【裁判日期】    990624
【裁判案由】    聲請指定管轄
【裁判全文】
臺灣高等法院民事裁定                   99年度聲字第141號
聲  請  人  乙○○
上聲請人就臺灣板橋地方法院98年度訴字第2671號損害賠償事件
、98年度訴字第1425號損害賠償事件、99年度再易字第2號再審
事件聲請指定管轄，本院裁定如下：
    主  文
聲請駁回。
聲請訴訟費用由聲請人負擔。
    理  由
一、按依聲請指定管轄，須以有管轄權之法院，因法律或事實不
    能行使審判權，或因特別情形，由其審判恐影響公安或難期
    公平，民事訴訟法第23條第1項第1款定有明文。所謂因法律
    不能行使審判權，係指有管轄權之法院，依據法律規定不能
    行使其審判權，例如同一法院之法官依關於法院職員迴避之
    規定均應迴避，或因迴避致無法組成行審判權之合議庭等；
    所謂因事實不能行使審判權，係指有管轄權之法院，因天災
    、戰亂或其他事故事實上不能行使其審判權者而言；所謂因
    特別情形，由其審判恐影響公安或難期公平，係指由管轄法
    院審判，依當地客觀情形觀察將有影響公安之虞或難期公平
    。
二、聲請人聲請意旨略以：臺灣板橋地方法院（以下簡稱板橋地
    院）院長與被告甲○○涉不法期約，為免除其民、刑事責任
    ，並與其他法官等涉集體不法舞弊，而有違憲、違背法令、
    枉法裁判之瀆職等情事。諸如板橋地院院長以掌握分案、法
    官升遷「生殺大權」，違背法院組織法，干涉板橋地院賢股
    法官承審97年度簡上字第216號事件（以下簡216號事件)，
    使賢股法官於98年9月4日不予裁判後，即拒收、拒審216號
    事件。嗣板橋地院院長不法圖利被告甲○○，再指定夏股法
    官承審216號事件，因而枉法裁判廢棄原第一審為聲請人勝
    訴之判決，復再以該判決不法強制執行。再者，板橋地院就
    聲請人提起99年度再易字第2號事件（以下簡稱再易2號事件
    )，亦為圖利被告甲○○，而遭該院積壓、企圖變更標的現
    狀、凍結迄今3個月。復以99年度聲字第23號違法裁定命聲
    請人提供新台幣（下同）96,000元才能停止強制執行程序。
    聲請人另提起98年度訴字第1425號損害賠償事件(以下簡稱
    1425號事件)，亦因承審法官自98年10月15日審理後，逾5個
    月不予定期審理，俟聲請具狀聲請指定管轄後，始於99年3
    月24日、99年4月20日審理，足證有人操控相關訴訟。茲聲
    請人另依債務不履行規定，以98年度訴字第2671號起訴請求
    被告甲○○按月給付賠償金6,666元(以下簡稱系爭事件)，
    詎承辦法官竟命聲請人繳納(10年計算)訴訟費用，顯違背經
    驗法則、常情等。因此板橋地院院長、法官、系爭事件、再
    易2號事件及1425號事件承辦法官既有前揭共同違憲、違背
    法令、枉法裁定、不法強制執行等情事，聲請人已於民國99
    年3月16日對渠等提出瀆職罪嫌告訴、告發，而與之嫌怨已
    生，足致審判偏頗，爰聲請就系爭事件、再易2號事件、142
    5號事件指定管轄等語。
三、查，本件聲請人聲請板橋地院系爭事件、再易2號事件及142
    5號事件指定管轄，無非謂：板橋地院長偏頗被告，影響賢
    股法官審判權之行使，並將賢股原承辦之216號事件移轉夏
    股法官承審，使之枉法裁判，進而違法執行；另系爭事件承
    審法官違法核定訴訟標的價額、再易2號事件及1425號事件
    承審法官延滯訴訟，經聲請人告訴、告發後，認板橋地院院
    長、承審法官與聲請人有嫌隙等云云。然聲請人指責系爭事
    件承審法官有違法核定訴訟標的價額情事，聲請人已循抗告
    之程序尋求救濟，有聲請人提出本院98年度抗字第1996號裁
    定可憑(見本院卷第22頁)；而聲請人指稱再易2號及1425號
    事件承審法官延滯訴訟部分，亦僅係指責承審法官指揮訴訟
    當否之問題，且該事件已分別於99年3月31日判決駁回聲請
    人再審之訴、99年5月20日判決及裁定駁回聲請人之訴，有
    該判決、裁定在卷可憑(見本院卷第67頁至第70頁、第73頁
    至第78頁)，其既無前揭民事訴訟法第23條第1項第1款規定
    法律或事實不能行使審判權、或因特別情形，由其審判恐影
    響公安或難期公平之情事，亦無再聲請指定管轄必要。至聲
    請人指陳板橋地院院長偏頗被告云云，然原賢股承審法官係
    因職務調動而改分夏股承辦，而後聲請人書狀即轉送承辦股
    即夏股，並無聲請人所指拒收書狀、拒審案件之情事，而聲
    請人據以聲請216號事件指定管轄，已經本院於99年4月30日
    以99年度聲字第117號裁定駁回在案，有本院調閱該卷證查
    明在卷。此外，並無其他事證證明聲請人指摘板橋地院院長
    偏頗被告之主張為真，所述均屬臆測之詞，且查無其他板橋
    地院就系爭事件、再易2號事件、1425號事件有前述因法律
    或事實不能行審判權，或有因環境上之特別關係，由板橋地
    院審判，有足以危害公安或難期公平之事由，法官復非不能
    獨立行使審判權，揆之上揭說明，聲請人依民事訴訟法第23
    條第1項第1款規定，聲請指定管轄，為無理由，不應准許。
四、據上論結，本件聲請為無理由，依民事訴訟法第95條、第78
    條裁定如主文。
中    華    民    國    99    年    6     月    24    日
                    民事第八庭
                        審判長法  官 劉勝吉
                              法  官 連正義
                              法  官 蘇芹英
正本係照原本作成。
如不服本裁定，應於收受送達後10日內向本院提出抗告狀，並應
繳納抗告費新台幣1000元。
中    華    民    國    99    年    6     月    25    日
                              書記官 林初枝

司法院資訊處製作；財團法人民間司法改革基金會備份。
